# 投资性房地产“屋顶”的其他业务成本无法确定

提问人：连泽 时间：2019-04-17 19:01:21
现在在审计一家公司，该公司将生产车间厂房的屋顶租给一家光伏公司试验所用，每年收取租金 60 万元。现在不知道如何给其他业务收入匹配其他业务成本：屋顶在房产中不算面积，无法按面积分摊当年折旧作为成本。不知道各位前辈有没有什么好的方法

回答人：chenyiwei
考虑重要性原则，如果 60 万的收入对本企业的整体规模而言显著不重大，也可以不进行分摊。如果一定要分摊的，可以采用屋顶的造价占房屋总造价的比例等合适的分摊标准。